臺灣苗栗地方法院刑事判決
111年度易字第472號
公  訴  人  臺灣苗栗地方檢察署檢察官
被      告  孫偉傑


上列被告因加重竊盜案件，經檢察官提起公訴（111年度偵字第5
094號），被告於準備程序中，就被訴事實為有罪之陳述，經本
院告知其簡式審判程序之旨，並聽取當事人之意見，依法行簡式
審判程序審理後，檢察官聲請改依協商程序而為判決，本院判決
如下：
    主  文
孫偉傑犯侵入住宅竊盜罪，處有期徒刑陸月，如易科罰金，以新
臺幣壹仟元折算壹日。緩刑貳年，緩刑期間付保護管束，並應接
受法治教育壹場次。
    事實及理由
一、本件犯罪事實及證據，除犯罪事實欄一第5列關於「陳巨峰
    」之記載應更正為「陳巨峯」，另補充「被告孫偉傑於本院
    準備程序及審理中之自白」作為證據外，餘均引用檢察官起
    訴書之記載（如附件）。
二、應適用之法條：刑事訴訟法第273條之1第1項、第455條之2 
    第1項、第455條之4第2項、第455條之8、第454條第2項，刑
    法第321條第1項第1款、第41條第1項前段、第74條第1項第1
    款、第2項第8款、第93條第1項第2款，刑法施行法第1條之1
    第1項。
三、附記事項：
　㈠按犯罪所得已實際合法發還被害人者，不予宣告沒收或追徵
    ，刑法第38條之1第5項定有明文。被告所竊取之手機1支，
    已發還被害人陳巨峯領回，有陳巨峯警詢筆錄1份（見偵卷
    第19至21頁）在卷可稽，爰不另為沒收之諭知。
  ㈡被告前未曾因故意犯罪受有期徒刑以上刑之宣告，有臺灣高
    等法院被告前案紀錄表1份在卷可參，茲念其因一時欠缺思
    慮，致罹刑典，且犯後坦承犯行，已與被害人和解，此有和
    解書1份在卷可佐（見本院卷第49頁），信其經此次偵審程
    序及科刑判決後，當能知所警惕而無再犯之虞，本院因認前
    開所宣告之刑，以暫不執行為適當，爰併宣告緩刑2年。另
    為警惕被告日後審慎行事，仍有科予一定負擔之必要，爰依
    刑法第74條第2項第8款規定，命被告應接受法治教育課程1
    場次，並依同法第93條第1項第2款規定，諭知被告於緩刑期
    間付保護管束。
四、本判決除有刑事訴訟法第455條之4第1項第1款、第2款、第4
     款、第6款、第7款所定情形之一，或違反同條第2項規定者
    外，不得上訴。如有前述例外得上訴之情形，又不服本件判
    決，得自判決送達後20日內，向本院提出上訴書狀併附理由
    ，上訴於第二審法院。
本案經檢察官陳昭銘提起公訴，檢察官楊岳都到庭執行職務。
中　　華　　民　　國　　111 　年　　11　　月　　24　　日
                  刑事第三庭  法  官  郭世顏
以上正本證明與原本無異。　　　　　　　　　　　　　　　　本判決除有刑事訴訟法第455條之4第1項第1款、第2款、第4 款、第6款、第7款所定情形之一，或違反同條第2項規定者外，不得上訴。如有前述例外得上訴之情形，又不服本件判決，得自判決送達後20日內，向本院提出上訴書狀併附理由，上訴於第二審法院。　　　　　　　　　　　　　　　　　　　　　　　　　　　　　　　　　　　        書記官  呂  彧
中　　華　　民　　國　　111 　年　　11　　月　　24　　日

附記論罪之法條： 
中華民國刑法第321條
犯前條第1項、第2項之罪而有下列情形之一者，處6月以上5年以
下有期徒刑，得併科50萬元以下罰金：
一、侵入住宅或有人居住之建築物、船艦或隱匿其內而犯之。
二、毀越門窗、牆垣或其他安全設備而犯之。
三、攜帶兇器而犯之。
四、結夥三人以上而犯之。
五、乘火災、水災或其他災害之際而犯之。
六、在車站、港埠、航空站或其他供水、陸、空公眾運輸之舟、
    車、航空機內而犯之。
前項之未遂犯罰之。

附件：
臺灣苗栗地方檢察署檢察官起訴書
                                     111年度偵字第5094號
　　被　　　告　孫偉傑　
上列被告因竊盜案件，業經偵查終結，認應提起公訴，茲將犯罪
事實及證據並所犯法條分敘如下：
　　　　犯罪事實
一、孫偉傑意圖為自己不法之所有，基於竊盜之犯意，於111年4月
    26日凌晨3時14分許，至苗栗縣○○市○○街0巷0號之102號房，
    徒手開啟房門進入屋內，徒手竊取陳巨峯所有，置於床頭左
    側之手機1支(價值約新台幣1000元），得手後隨即返回苗栗
    縣○○市○○街0巷0號之101室居所。嗣陳巨峰返回後發現手機
    遭竊，經報案處理，為警至孫偉傑居所處查訪，當場在孫偉
    傑房間床上查獲遭竊之手機(手機已發還陳巨峯)，而查悉上
    情。
二、案經苗栗縣警察局苗栗分局報告偵辦。
　　　　證據並所犯法條
一、證據清單及待證事實：
編號 證  據  名  稱 待  證  事  實 1 被告孫偉傑警詢及偵查中之供述 1.被告固不諱言為警查訪時，在其房間床上查獲被害人手機之事實，惟否認竊盜犯行，辯稱：當時伊喝醉了，過程已不復記憶等語。 2.監視器畫面中進入被害人陳巨峯房間之人確實為被告無訛。 2 證人即被害人陳巨峯於警詢之證言 被害人返家發現手機遭竊，報警後為警在被告房間內查獲遭竊手機之事實。 3 現場監視錄影翻拍照片 被告於上開時間、地點侵入被害人房間之事實 
二、核被告所為，係犯刑法第321條第1項第1款之侵入住宅竊盜
    罪嫌。被告所竊得之手機1支，係本案犯罪所得之物，惟上
    開竊得之財物已實際發還，依刑法第38條之1第5項規定，爰
    不予聲請宣告沒收或追徵。
三、依刑事訴訟法第251條第1項提起公訴。
　　此　致
臺灣苗栗地方法院
中　　華　　民　　國　 111　　年　　7 　　月　　29　　日
　　　　　　　　　　　　　　  檢察官　陳昭銘